臺灣臺北地方法院刑事判決　　　　　　　　　　　　　九十三年度易字第三一五號
　　公　訴　人　臺灣臺北地方法院檢察署檢察官
　　被　　　告　乙○○
右列被告因違反商標法案件，經檢察官聲請簡易判決處刑（九十二年度偵緝字第一九
五二號），惟本院認為不宜以簡易判決處刑，適用通常程序審判，本院判決如左：
    主  文
本件免訴。
    理  由
一、公訴意旨略以：被告乙○○前於民國九十二年一月間因違反商標法案件，為警於
    同年月二十四日，在臺北市○○區○○街及通化街交叉口處當場查獲（嗣經本署
    檢察官於同年三月二十五日以九十二年度偵字第七三八九號聲請簡易判決處刑，
    經臺灣臺北地方法院於同年四月三十日以九十二年度簡字第一二四二號判處罰金
    新臺幣（下同）五萬元確定，於同年七月十一日繳清罰金執行完畢），詎仍不知
    悔改，明知「ＧＵＣＣＩ」商標圖樣，業經義大利商固喜歡固喜公司（下稱固喜
    公司）向經濟部中央標準局（現改制為經濟部智慧財產局）申請商標註冊獲准（
    註冊號數為第九一五三九號，經指定使用於各種書包、手提箱袋、旅行袋、皮夾
    等類商品），取得商標專用權，且仍在專用期間內，竟於前揭案件查獲後判決前
    ，另行基於侵害固喜歡固喜公司商標專用權之概括營利犯意，未經固喜歡固喜公
    司之同意或授權，自同年二月二十日起，至臺北市○○區○○路及臨江街交叉口
    處設攤，將以每件二百八十元之低價，自姓名年籍不詳綽號「大頭」之成年男子
    處，所購入擅用「ＧＵＣＣＩ」商標圖樣之仿冒皮包、皮夾、筆記本等物品，以
    每件三百九十九元之低價，連續陳列、販售予不特定之往來顧客。嗣於同年月二
    十二日晚間十一時三十分許，為警於上址當場查獲，並扣得擅用「ＧＵＣＣＩ」
    商標圖樣之仿冒皮包、皮夾、筆記本等物品共十七件，因認被告涉有現行商標法
    第八十二條之販賣仿冒商標商品罪嫌。
二、按案件曾經判決確定者，應諭知免訴之判決，刑事訴訟法第三百零二條第一款定
    有明文。又訴訟上所謂一事不再理之原則，關於實質上一罪或裁判上一罪，亦均
    有其適用，最高法院六十年臺非字第七七號著有判例。
三、經查：
（一）被告乙○○前基於欺騙他人之營利意圖，先自一非經路易威登公司授權經銷之
      姓名年籍不詳綽號「大頭」成年男子處，以大型皮包每件一千二百元，中型皮
      包每件三百五十元，短型皮包每件三百二十元，鑰匙圈皮夾每件二百五十元等
      遠低於市價之價格，購入未經路易威登公司授權或同意擅自使用前揭商標圖樣
      之仿冒皮包、皮夾類商品一批，再於九十二年一月二十四，在臺北市○○區○
      ○街及通化街交叉口處設攤，以大型皮包每件一千八百元，中型皮包每件五百
      九十九元，短型皮包每件四百九十九元，鑰匙圈皮夾每件三百九十九元之低價
      ，陳列、販售上開仿冒商品予不特定之往來顧客，致與路易威登公司所生產之
      皮包、皮夾類商品混淆。嗣於同日凌晨零時十分許，為警在上址當場查獲，並
      扣得仿冒前揭商標圖樣之大型皮包十一件、中型皮包九件、短型皮包四件及鑰
      匙圈皮夾十六件，所涉販賣仿冒商標商品犯行，業經臺灣臺北地方法院檢察署
      檢察官以九十二年度偵字第七三八九號聲請本院以簡易判決處刑，嗣由本院於
      九十二年四月三十日以九十二年度簡字第一二四二號判決，並於九十二年五月
      二十六日確定在案，此有該案起訴書、刑事判決、臺灣高等法院被告全國前案
      紀錄表在卷可稽。
（二）而被告未經義大利商固喜歡固喜公司之同意或授權，自九十二年二月二十日起
      ，至臺北市○○區○○路及臨江街交叉口處設攤，將以每件二百八十元之低價
      ，自姓名年籍不詳綽號「大頭」之成年男子處，所購入擅用「ＧＵＣＣＩ」商
      標圖樣之仿冒皮包、皮夾、筆記本等物品，以每件三百九十九元之低價，連續
      陳列、販售予不特定之往來顧客，嗣於同年月二十二日晚間十一時三十分許，
      為警於上址當場查獲，並扣得擅用「ＧＵＣＣＩ」商標圖樣之仿冒皮包、皮夾
      、筆記本等物品共十七件，所涉本案販賣仿冒商標商品犯行，業據被告於警訊
      及本院調查時坦認不諱，核與告訴人義大利商固喜歡固喜公司之指訴相符，並
      有扣案仿冒商標商品照片九幀、鑑定證明書、商標註冊簿、扣押物品目錄表各
      一份附卷及仿冒商標商品十七件扣案足資佐證，本案事證明確，被告販賣仿冒
      商標商品犯行堪以認定。
（三）然核本案販賣仿冒商標商品犯行之行為時間係九十二年二月二十日至二十二日
      ，前開本院九十二年度簡字第一二四二號違反商標法案件之犯罪時間為九十二
      年一月二十四日，相距未及一個月，時間緊接；擺攤陳列求售之犯罪方法亦相
      同，均觸犯構成要件相同之罪名；尤其被告於偵訊及本院調查時均供述僅向綽
      號「大頭」男子購入仿冒商標商品一次，第二次為警查獲之仿冒商標商品為前
      次查獲所剩下來未賣出之商品，當初進貨目的係要販賣牟利或贈送友人，第一
      次為警查獲後，有猶豫要不要再賣，然因依然缺錢，且進貨時花費不少款項，
      該贈送之仿冒商標商品均已送出，剩餘仿冒商標商品本即意圖販賣之物品，故
      而再度販賣等語（見甲○九十二年十一月二十日偵訊筆錄、本院九十三年三月
      八日調查筆錄），足見被告係基於概括犯意反覆販賣仿冒商標商品，尚難僅憑
      被告於偵訊時供述「九十二年二月二十二日那次是不得已才又出來賣」一語，
      即認定本案係被告另行起意而為。綜上所述，本案與本院九十二年度簡字第一
      二四二號違反商標法案件有連續犯之裁判上一罪，本案被告被訴違反商標法犯
      行，已為本院九十二年度簡字第一二四二號案件確定判決之既判力所及，依照
      首開說明，爰不經言詞辯論，逕為諭知免訴之判決。
據上論斷，應依刑事訴訟法第四百五十二條、第三百零二條第一款、第三百零七條，
判決如主文。
中      華      民      國    九十三    年      三      月     十七　　 日
                                    臺灣臺北地方法院智慧財產法庭
                                        審判長法  官  黃程暉
                                              法　官  高偉文
                                              法　官  吳靜怡
右正本證明與原本無異。
如不服本判決，應於判決送達後十日內，向本院提出上訴狀。
                                              書記官  游秀珠
中　　　華　　　民　　　國　　九十三　　年　　　三　　　月　　 三十 　　日
